---
geometry: "left=2cm,right=2cm,top=2cm,bottom=2cm"
fontsize: 11pt
documentclass: "article"
output: 
  pdf_document: 
    includes:
      in_header: include/preambule.tex
      before_body: include/page_de_garde.tex
    highlight: pygments
---

```{r setup, include=FALSE}
knitr::opts_chunk$set(echo = TRUE)
```
```{r packages, echo=FALSE,message=FALSE}
library(tidyverse)
library(dplyr)
library(tidyr)
library(FactoMineR)
library(factoextra)
library(caret)
library(ade4)
library(prettyR)
library(plotly)
library(hrbrthemes)
library(viridis)
library(forcats)
library(ggplot2)
library(faraway)
library(corrplot)
library(kableExtra)
library(papeR)
```

```{r importer les données, message=FALSE, echo=FALSE}
donnees <- read.table(file = "Donnees_CNL.csv",
                      header=TRUE, 
                      sep=";"
                      ,fileEncoding="latin1") 

#----- Extraire la partie du nom des colonnes après le point ------------------
names(donnees) <- sub(".*\\.", "", names(donnees))

#------ Selection des variables en rapport avec le menage-----------------------
data_menage <- donnees %>% 
  select(Sexe, Diplome_Max, Type_Prof, Occupation, Source_ppale_Res, 
         Structure_menage, Age, Revenus, TYPEMEN, Nb_Enfants_sup_10,
         Nb_Enfants_inf_10) %>% 
  mutate(Sexe             = as.factor(as.character(Sexe)),
         Diplome_Max      = as.factor(as.character(Diplome_Max)),
         Type_Prof        = as.factor(as.character(Type_Prof)),
         Occupation       = as.factor(as.character(Occupation)),
         Source_ppale_Res = as.factor(as.character(Source_ppale_Res)),
         Structure_menage = as.factor(as.character(Structure_menage))
         )
```


## Analyse univariée
Dans cette partie nous allons explorer les données en réalisant des analyses univariées simples.
Nous regarderons les statistiques descriptives simples de chacune des variables, puis nous effectuerons des

```{=latex}
\begin{minipage}[t]{0.5\linewidth}
```
```{r analyse univarié}
# Analyse univarié simple avec summary
summary(data_menage)
```
```{=latex}
\end{minipage}
\vfill
```

```{=latex}
\begin{minipage}[t]{1\linewidth}
```
```{r describe de prettyR}
data_menage %>% 
  describe()
```
```{=latex}
\end{minipage}
\vfill
```

Dans cette partie, on sépare le jeu de données initiales en deux. Une partie contenant les variables catégorielles et une partie contenant les variables numériques.
```{r base numerique vs base categorielle}
num_cols <- unlist(lapply(data_menage, is.numeric)) 
cat_col  <- unlist(lapply(data_menage, is.character))
num_data <- data_menage[, num_cols]
cat_data <- data_menage[,cat_col]
```


```{r}
data_hist <- num_data %>%
  gather(key="text", value="value") %>%
  mutate(text = gsub("\\.", "-",text)) %>%
  mutate(value = round(as.numeric(value),0))
```

```{r}
# p <- data_hist %>%
#   mutate(text = fct_reorder(text, value)) %>%
#   ggplot( aes(x=value, color=text, fill=text)) +
#     geom_histogram(alpha=0.6, binwidth = 5) +
#    # scale_fill_viridis(discrete=TRUE) +
#    # scale_color_viridis(discrete=TRUE) +
#     theme_ipsum() +
#     theme(
#       legend.position="none",
#       panel.spacing = unit(0.1, "lines"),
#       strip.text.x = element_text(size = 8)
#     ) +
#     xlab("") +
#     facet_wrap(~text)
# p
```

```{=latex}
\begin{figure}

```
```{r corrélation, echo=FALSE}
num_corr<- cor(num_data)
corrplot(num_corr, tl.col = "red", bg = "White", tl.srt = 35, 
         addCoef.col = "black", type = "full")
```
```{=latex}
\caption{Matrice de corrélation entre les variables numériques du jeu de données}
\end{figure}
```
Les corrélations entre les variables numériques sont faibles dans la majorité des cas.








